臺灣新竹地方法院交通事件裁定　94年度交聲字第282號
原處分機關　交通部公路總局新竹區監理所
異　議　人
即受處分人　甲○○
上列受處分人因違反道路交通管理處罰條例案件，對於交通部公
路總局新竹區監理所九十四年十月十四日竹監自字第裁五０─Ｅ
00000000號所為之違反道路交通管理事件裁決不服，聲
明異議，本院裁定如下：
    主  文
異議駁回。
    理  由
一、本件原處分機關裁決處分意旨略以：異議人於民國九十四年
    九月二日上午十時二十六分，將所駕駛之車牌號碼ＪＸ─五
    三七五號自小客車在新竹市○○路二００號前禁止臨時停車
    處所停車，乃經原舉發機關新竹市警察局員警逕行舉發，嗣
    雖經異議人以未接獲違規停車照片為由向原處分機關申訴，
    惟仍經原處分機關函請舉發機關即新竹市警察局檢附採證照
    片查明違規無訛，原處分機關乃依道路交通管理處罰條例第
    五十六條第一項第一款及違反道路交通管理事件統一裁罰標
    準表之規定，逕行裁處罰鍰新臺幣（下同）九百元。
二、異議人聲明異議意旨略以：異議人即受處分人確有於上揭時
    、地將所駕駛之車牌號碼ＪＸ─五三七五號自小客車在新竹
    市○○路二００號前禁止臨時停車處所停車，但伊係停放在
    紅色標線內，且附近亦有車輛停放在紅色標線上卻未被拖吊
    ，爰聲請撤銷原裁決處分等語。
三、按紅色實線標線，為禁止臨時停車線，係用以指示禁止臨時
    停車路段，為紅色實線，禁止時間為全日二十四小時，道路
    交通標誌標線號誌設置規則第一百六十九條定有明文。又汽
　　車在禁止臨時停車處所不得停車；汽車駕駛人停車時，有在
  　禁止臨時停車處所停車之情形者，處新臺幣六百元以上一千
    二百元以下罰鍰，道路交通安全規則第一百十二條第一項第
    一款、道路交通管理處罰條例第五十六條第一項第一款亦分
    別定有明定。
四、本院經查原處分機關之裁決處分無誤，據以認定之證據及理
　　由如下：
（一）異議人確有於上揭時、地將所駕駛之車牌號碼ＪＸ─五三
      七五號自小客車在新竹市○○路二００號前劃設紅色實線
      禁止臨時停車標線處所停車之違規一節，已據異議人到庭
      自承在卷，並有採證違規照片影本一幀在卷可稽，故異議
      人確有在禁止臨時停車處所停車之違規，已堪認定。
（二）異議人辯稱伊係將車輛停放在紅色標線內，且附近亦有車
      輛停放在紅色標線上卻未被拖吊云云，縱然屬實，亦無解
      於其違規事實之成立，且不得據為其違規合理化之藉詞。
五、綜上所述，異議人確有在禁止臨時停車處所停車，而違反道
    路交通管理處罰條例第五十六條第一項第一款規定之事實，
    則原處分機關據以裁處異議人罰鍰九百元，自無不合，異議
    人之異議為無理由，應予駁回。
六、據上論斷，應依道路交通案件處理辦法第十九條，裁定如主
　　文。
中　　華　　民　　國　九十四　年　　十一　月　　十四　日
                            臺灣新竹地方法院交通法庭
                                法　  官  汪　銘  欽
右正本證明與原本無異。
如不服本裁定，應於裁定送達後五日內向本院提出抗告狀。
                                書 記 官  鄭　敏　郎
中　　華　　民　　國　九十四　年　　十一　月　　十四　日
